臺灣高等法院臺中分院刑事判決
111年度上訴字第388號
上  訴  人  臺灣南投地方檢察署檢察官 
被      告  林國波



選任辯護人  陳修仁律師（法扶律師）
上列上訴人因被告違反毒品危害防制條例等案件，不服臺灣南投
地方法院110年度訴字第33號中華民國110年11月30日第一審判決
（起訴案號：臺灣南投地方檢察署109年度偵字第5108、5481號
），提起上訴，本院判決如下：
    主  文
上訴駁回。
    事  實
一、甲○○明知海洛因、甲基安非他命分別為毒品危害防制條例第
    2條第2項第1款、第2款所公告列管之第一、二級毒品，依法
    不得持有、販賣或轉讓；且甲基安非他命屬於藥事法第22條
    第1項第1款經行政院衛生署（102年7月23日改制為衛生福利
    部，下稱衛生福利部）公告禁止使用之禁藥，依法不得轉讓
    他人，竟仍分別為下列之行為：
　㈠甲○○基於販賣第一級毒品海洛因以營利之犯意，於附表一編
    號1至3所示之時間、地點及方式，販賣第一級毒品海洛因予
    附表一編號1至3所示之人（販賣海洛因之時間、地點、聯絡
    方式、數量及所得等情，均詳如附表一編號1至3所示）。
　㈡甲○○另基於販賣第二級毒品甲基安非他命以營利之犯意，於
    附表二編號1至14所示之時、地及方式，販賣第二級毒品甲
    基安非他命予附表二編號1至14所示之人（販賣甲基安非他
    命之時間、地點、聯絡方式、數量及所得等情，均詳如附表
    二編號1至14所示）。
　㈢甲○○另基於轉讓第一級毒品海洛因及禁藥甲基安非他命之犯
    意，於附表三所示之時間、地點及方式，同時轉讓第一級毒
    品海洛因及第二級毒品甲基安非他命予吳○○施用（轉讓海洛
    因、甲基安非他命之時間、地點、方式及數量等情，詳如附
    表三所示）。
二、案經南投縣政府警察局南投分局報告臺灣南投地方檢察署檢
    察官偵查後起訴。
    理  由
壹、證據能力部分：
一、按被告以外之人於審判外之陳述雖不符刑事訴訟法第159條
    之1至第159條之4等4條之規定，而經當事人於審判程序同意
    作為證據，法院審酌該言詞陳述或書面陳述作成時之情況，
    認為適當者，亦得為證據。當事人、代理人或辯護人於法院
    調查證據時，知有刑事訴訟法第159條第1項不得為證據之情
    形，而未於言詞辯論終結前聲明異議者，視為有前項之同意
    ，刑事訴訟法第159條之5定有明文。該條立法意旨在於傳聞
    證據未經當事人之反對詰問予以核實，原則上先予排除。惟
    若當事人已放棄反對詰問權，於審判程序中表明同意該等傳
    聞證據可作為證據；或於言詞辯論終結前未聲明異議，基於
    尊重當事人對傳聞證據之處分權，暨證據資料愈豐富，愈有
    助於真實發見之理念，且強化言詞辯論主義，使訴訟程序得
    以順暢進行，上開傳聞證據亦均具有證據能力。經查，本件
    以下所引用被告以外之人於審判外之言詞或書面陳述，業經
    於審理期日踐行調查證據程序，檢察官、被告及辯護人均已
    當庭表示無意見，且迄至言詞辯論終結前亦未聲明異議，本
    院審酌該等言詞或書面陳述之製作及取得，並無證據顯示有
    何違背程序規定而欠缺適當性之情事，認以之為證據應屬適
    當，自均有證據能力。
二、又按除法律另有規定外，實施刑事訴訟程序之公務員因違背
    法定程序取得之證據，其有無證據能力之認定，應審酌人權
    保障及公共利益之均衡維護，刑事訴訟法第158條之4定有明
    文。查本件以下所引用之非供述證據，經本院於審理中提示
    並告以要旨而為調查時，檢察官、被告及辯護人均未表示無
    證據能力，本院審酌該等證據作成及取得之程序均無違法之
    處，依上開規定之反面解釋，亦應認均有證據能力。
三、再按被告之自白，非出於強暴、脅迫、利誘、詐欺、疲勞訊
    問、違法羈押或其他不正之方法，且與事實相符者，得為證
    據，刑事訴訟法第156條第1項定有明文。本件被告於審理中
    所為之自白，並未提出其他可供證明被告究有如何之遭受「
    強暴、脅迫、利誘、詐欺、疲勞訊問、違法羈押或其他不正
    之方法」始為自白之證據，以供本院得以即時調查審認，被
    告所為之自白，堪認出於自由意志，得採為本件判決之基礎
    。
貳、實體部分：
一、上開犯罪事實，業據上訴人即被告甲○○(下稱被告)於偵查、
    原審及本院審理時均坦承不諱（見偵字第5108號卷第320頁
    、原審卷一第117至123、383至403頁、本院卷第82、118、1
    19頁），核與證人吳○○、陳○○、魏○○、莊○○、潘○○、陳○○及
    葉○○於警詢及偵訊中之證述(見警偵字第1090025756號警卷
    【下稱警一卷】第50至59、66至76、109至118、125至150頁
    、警偵字第1090027494號警卷【下稱警二卷】第23至30、36
    至59頁、偵字第5108號卷第56至59、98至100、123至125、2
    29至234、246至249、252至253、270至272、311至313頁)相
    符；並有被告甲○○販賣毒品犯罪時地一覽表、指認犯罪嫌疑
    人紀錄表（陳○○指認）、路口監視器影像、指認犯罪嫌疑人
    紀錄表（葉○○指認）、甲○○與陳○○通聯比對資料、指認犯罪
    嫌疑人紀錄表（陳○○指認）、現場照片、甲○○與吳○○網路IP
    比對資料、指認犯罪嫌疑人紀錄表（吳○○指認）、甲○○與魏
    ○○通聯比對資料、指認犯罪嫌疑人紀錄表（魏○○指認）、南
    投縣政府警察局南投分局偵查隊蒐證照片、魏○○指認交易毒
    品地點照片、通聯調閱查詢單（門號0000000000號）、指認
    犯罪嫌疑人紀錄表（莊○○指認）、指認犯罪嫌疑人紀錄表（
    潘○○指認）、臺灣南投地方檢察署鑑定許可書及南投縣政府
    警察局南投分局委託驗尿液代號與真實姓名對照表（吳○○部
    分）、臺灣南投地方檢察署鑑定許可書及南投縣政府警察局
    南投分局委託驗尿液代號與真實姓名對照表（葉○○部分）、
    數位證物勘察採證同意書、自願同意受採證證物一覽表、南
    投縣政府警察局南投分局毒品案件被告通聯紀錄表、葉○○手
    機螢幕翻拍照片、涉案毒品情節一覽表、臺灣南投地方檢察
    署鑑定許可書及南投縣政府警察局南投分局毒品案件委託鑑
    驗尿液代號與真實姓名對照表（魏○○部分）、南投縣政府警
    察局搜索、扣押筆錄、扣押物品目錄表、扣押物品收據、搜
    索現場及扣押物品照片（魏○○部分）、數位證物勘察採證同
    意書、自願同意受採證證物一覽表、南投縣政府警察局南投
    分局毒品案件被告通聯紀錄表、證人魏○○使用之交通工具、
    扣押物品、手機螢幕翻拍照片、臺灣南投地方檢察署鑑定許
    可書及南投縣政府警察局南投分局委託驗尿液代號與真實姓
    名對照表（莊○○部分）、臺灣南投地方檢察署鑑定許可書及
    南投縣政府警察局南投分局委託驗尿液代號與真實姓名對照
    表（潘○○部分）、南投縣○○○○○○○○○○○○○○○○○○○○○○○○○○○○○○
    ○○於○○路○街00號旁空地搜索部分）、同意搜索書、南投縣○
    ○○○○○○○○○○○○○○○○○○○○○○○○於○○路○街00號503室搜索部分）
    、被告甲○○遭查扣之海洛因照片、法物部調查局濫用藥物實
    驗室109年12月30日調科壹字第10923020510號鑑定書、被告
    甲○○遭查扣之其他物品照片、被告甲○○遭查扣之安非他命照
    片、衛生福利部草屯療養院110年1月15日草療鑑字第110010
    0078號鑑驗書、衛生福利部草屯療養院110年1月22日草療鑑
    字第1100100079號鑑驗書、臺灣南投地方檢察署110年3月5
    日投檢曉孝109偵5108字第1109004434號函、南投縣政府警
    察局南投分局110年3月26日投投警偵字第1100005189號函暨
    檢附偵查報告書、臺灣高等法院被告前案紀錄表（吳○○部分
    ）、臺灣高等法院被告前案紀錄表（陳○○部分）、臺灣高等
    法院被告前案紀錄表（葉○○部分）、臺灣高等法院被告前案
    紀錄表（魏○○部分）、臺灣高等法院被告前案紀錄表（莊○○
    部分）、臺灣高等法院被告前案紀錄表（潘○○部分）、臺灣
    高等法院被告前案紀錄表（陳○○部分）、南投縣○○○○○○○○○○
    ○○○○○○○○○○○○○○○○○○○○○於○○路000巷00號前空地搜索部分）
    、南投縣政府警察局南投分局110年3月29日投投警偵字第11
    00005190號函暨檢附通訊監察書、監聽譯文、臺灣南投地方
    檢察署110年6月18日投檢云孝110毒偵緝41字第1109011857
    號函暨檢附衛生福利部草屯療養院109年10月12日草療鑑字
    第1090900470號鑑驗書、證人魏○○之扣案物品照片、南投縣
    政府警察局南投分局110年6月20日投投警偵字第1100013402
    號函暨檢附衛生福利部草屯療養院109年10月12日草療鑑字
    第1090900470號鑑驗書(見警一卷第1至3、60至65、77至87
    、99至108、119至124、151至175、185頁；警二卷第31至34
    、60至67頁；偵一卷第45至46、61、84至92、131至146、17
    3至178、181、182至183、212至218、267至268、299至300
    、379至384、385至390、397、398至399、404、408、414、
    415至417頁；原審卷一第89、135至137、175至197、201至2
    08、211至216、219至244、247至255、259至260、263至272
    、274之3至274之8、275至281、285至288頁、原審卷二第7
    至292頁)各1份存證可證，足認被告上開任意性之自白與事
    實相符，均堪採信。
二、按販賣毒品之所謂販賣行為，係行為人基於營利之目的，而
    販入或賣出毒品而言。販賣毒品者，其主觀上須有營利之意
    圖，且客觀上有販賣之行為，即足構成，至於實際上是否已
    經獲利，則非所問（參照最高法院93年度台上字第1651號判
    決）。復衡諸我國查緝毒品之施用或販賣一向執法甚嚴，對
    於販賣毒品者尤科以重度刑責，又販賣毒品既係違法行為，
    當非可公然為之，亦無公定價格，且容易分裝並增減分量，
    而每次買賣之價量，可能隨時依雙方關係深淺、資力、需求
    量及對行情之認知、來源是否充裕、查緝是否嚴謹、購買者
    被查獲時供述購買對象之可能風險之評估等情形，而異其標
    準，非可一概而論，是販賣之利得，誠非固定，除非經行為
    人詳細供出各次所販賣之毒品之進價及售價，且數量俱臻明
    確外，實難察得其交易實情，但販賣毒品係重罪，且毒品量
    微價高，取得不易，倘若非有利可圖，一般人當無干冒重度
    刑責而提供毒品給他人之可能，是其販入之價格必較售出之
    價格低廉，而有從中賺取買賣差價牟利之意圖及事實，應屬
    合理之認定，縱使販賣之人從價差或量差中牟利方式雖異，
    其意圖營利之非法販賣行為仍屬同一。本件被告與購毒者吳
    ○○、陳○○、魏○○、莊○○、潘○○及陳○○等人均非至親，被告竟
    甘冒遭到查緝判處重刑之危險，將第一級毒品及第二級毒品
    販賣並交付予購毒者吳○○、陳○○、魏○○、莊○○、潘○○及陳○○
    等人，並約定對價或收取對價，顯見本案販賣第一級毒品及
    第二級毒品犯行對被告，屬有利可圖始願為之，堪認被告販
    賣第一級毒品海洛因及第二級毒品甲基安非他命，主觀上確
    有從中獲利之意圖甚明。綜上所述，本案事證明確，被告上
    開犯行均堪認定，應予依法論科。
三、論罪科刑：
  ㈠按海洛因、甲基安非他命係毒品危害防制條例第2條第2項第1
    款、第2款所定之第一級毒品、第二級毒品，均不得非法持
    有、販賣或轉讓。又甲基安非他命係屬主管機關明令公告禁
    止使用，而為藥事法第22條第1項第1款所稱之禁藥。惟毒品
    之範圍包括影響精神物質與其製品，而藥事之管理，則非僅
    止於藥品之管理。毒品未必係經公告之禁藥，禁藥亦未必為
    毒品，因而毒品危害防制條例與藥事法二者，並無必然之特
    別法與普通法關係。除有轉讓第二級毒品達毒品危害防制條
    例第8條第6項規定之一定數量，或成年人轉讓予未成年人，
    或明知為懷胎婦女而轉讓，經依法加重後之法定刑較藥事法
    第83條第1項之法定刑為重之情形外，因藥事法第83條第1項
    為重法，依重法優於輕法之法理，自應優先適用藥事法處罰
    。
  ㈡核被告就附表一編號1至3所為，均係犯毒品危害防制條例第4
    條第1項之販賣第一級毒品罪；就附表二編號1至14所為，均
    係犯毒品危害防制條例第4條第2項之販賣第二級毒品罪；就
    附表三編號1所為，係犯毒品危害防制條例第8條第1項之轉
    讓第一級毒品罪及藥事法第83條第1項之轉讓禁藥罪。被告
    上開各次因販賣、轉讓而持有第一級毒品海洛因、第二級毒
    品甲基安非他命之低度行為，分別應為販賣之高度行為所吸
    收，均不另論罪。
  ㈢又被告就附表三編號1所為，係以一行為同時觸犯上開二罪名
    ，為想像競合犯，應從一重之轉讓第一級毒品罪處斷。
  ㈣另被告就上開販賣第一級毒品3次、販賣第二級毒品14次、轉
    讓第一級毒品等犯行，犯意各別，行為互殊，應予分論併罰
    。
  ㈤按犯第4條至第8條之罪於偵查及歷次審判中均自白者，減輕
    其刑，毒品危害防制條例第17條第2項定有明文。經查，被
    告就附表一、二及三所示各次犯行，於偵查及審理中均自白
    犯罪，合於毒品危害防制條例第17條第2項之規定，均應依
    該規定減輕其刑。
  ㈥又按刑法第59條規定犯罪之情狀可憫恕者，得酌量減輕其刑
    ，其所謂「犯罪之情狀」，與同法第57條規定科刑時應審酌
    之一切情狀，並非有截然不同之領域，於裁判上酌減其刑時
    ，應就犯罪一切情狀（包括第57條所列舉之10款事項），予
    以全盤考量，審酌其犯罪有無可憫恕之事由（即判例所稱有
    特殊之原因與環境等等，在客觀上足以引起一般同情，以及
    宣告法定低度刑，是否猶嫌過重），以為判斷。而販賣第一
    級毒品罪之法定刑為「死刑或無期徒刑；處無期徒刑者，得
    併科新臺幣二千萬元以下罰金。」然同為販賣第一級毒品之
    人，其原因動機不一，犯罪情節未必盡同，或有大盤毒梟者
    ，亦有中、小盤之分，甚或僅止於吸毒者間為求互通有無之
    有償轉讓者亦有之，其販賣行為所造成危害社會之程度自屬
    有異，法律科處此類犯罪，所設之法定最低本刑卻同為「無
    期徒刑，得併科新臺幣二千萬元以下罰金」，不可謂不重。
    於此情形，自非不可依被告客觀犯行與主觀惡性考量其情狀
    ，是否確有可憫恕之處，適用刑法第59條之規定酌量減輕其
    刑，期使個案裁判之量刑，能斟酌至當，符合罪刑相當原則
    及比例原則（最高法院102年度台上字第2513號判決意旨參
    照）。查被告所犯販賣第一級毒品之行為，戕害國民健康，
    助長施用毒品惡習，其行為固無足取，惟被告販賣第一級毒
    品為3次，向其購毒為2人，其每次販賣第一級毒品之數量尚
    微，交易價格為新臺幣(下同)3000元、3000元或8000元，從
    中獲利尚非甚鉅，是被告之惡性情節與大量散播毒品之大盤
    、中盤毒販相較，其間顯然有別，就被告所犯如附表一編號
    1至3所示各罪，如不論其情節輕重，遽處以法定最低刑度，
    仍屬情輕法重，過於嚴苛，足以引起一般人之同情，其犯罪
    情狀，顯可憫恕，爰就被告如附表一編號1至3所示販賣第一
    級毒品罪部分，均依刑法第59條之規定酌減其刑，且有前揭
    刑之減輕事由，應逕依法遞減之。
四、原審經審理結果，認被告罪證明確，並審酌被告明知毒品不
    僅殘害施用者自身健康，亦常見因施用毒品而散盡家財、連
    累家人，或為購買毒品鋌而走險者，更不可勝計，竟仍不顧
    及此，仍分別為販賣、轉讓第一級毒品及第二級毒品之行為
    ，其所為均值非難，考量其各次販賣、轉讓毒品之數量之多
    寡情形，及被告犯後坦承全部犯行，態度尚佳，已見悔意，
    兼衡本案犯罪之動機、手段，及被告為國中畢業之智識程度
    、家庭經濟狀況為勉持、之前從事做工（見原審卷一第401
    頁）等一切情狀，量處被告如附表一、二、三所示之刑，並
    定應執行刑有期徒刑9年6月。另說明沒收部分：㈠按販賣毒
    品所得之對價，不問其中何部分屬於成本，何部分屬於犯罪
    所得之財物，應均予沒收（最高法院65年度第5次刑庭庭推
    總會議決議㈠意旨參照）。次按犯罪所得，屬於犯罪行為人
    者，沒收之；前2項之沒收，於全部或一部不能沒收或不宜
    執行沒收時，追徵其價額，刑法第38條之1第1項前段、第3
    項分別定有明文。經查，被告於原審準備程序時供稱：就販
    賣給陳○○部分，我只拿8000元，還有2000元還沒有給我，其
    他我都有拿到等語（見原審卷一第120頁）。是被告就附表
    一、二各次販賣毒品所得之款項，雖均未扣案，惟均屬被告
    販賣毒品之所得，應分別依刑法第38條之1第1項前段、第3
    項，於各次犯行項下諭知沒收，於全部或一部不能沒收或不
    宜執行沒收時，追徵其價額。㈡又扣案如附表四編號11-1、1
    1-2所示之物，係被告用以聯繫販賣、轉讓第一級毒品及第
    二級毒品使用，業據被告供述甚明（見原審卷一第120頁）
    ，應依毒品危害防制條例第19條第1項之規定，於各次犯行
    項下沒收之。㈢再扣案如附表四編號2至10、14所示之物，均
    係供被告施用海洛因及甲基安非他命所用；就扣案如附表四
    編號1、12、13及15所示之物，與本案無關等情，業據被告
    於原審準備程序供述甚明(見原審卷一第120頁)，爰均不予
    宣告沒收等情，核其認事、用法、量刑均無不當。
五、檢察官上訴意旨略謂：被告前因毒品判刑25年，109年2月18
    日保外就醫脫逃再犯本案，原審量刑及定應執行刑過輕等語
    。惟按量刑之輕重係屬事實審法院得依職權自由裁量之事項
    ，茍已斟酌刑法第57條各款所列情狀而未逾法定刑度，即不
    得遽指為違法（最高法院72年度台上字第6696號、75年度台
    上字第7033號判例可資參照）。又在同一犯罪事實與情節，
    如別無其他加重或減輕之原因，下級審法院量定之刑，亦無
    過重或失輕之不當情形，則上級審法院對下級審法院之職權
    行使，原則上應予尊重（最高法院85年度台上字第2446號判
    決亦可參照）。本件原審判決已依刑法第57條之規定審酌被
    告之上開一切情狀而量處上述罪刑，核其認事用法並無不當
    ，所處之刑符合「罰當其罪」之原則，並無輕重失衡之情形
    ，是檢察官上訴認原審量刑及定應執行刑過輕，為無理由，
    應予駁回。
據上論斷，應依刑事訴訟法第368條，判決如主文。　　
本案經檢察官鄭文正提起公訴，檢察官黃淑美提起上訴，檢察官
乙○○到庭執行職務。
中　　華　　民　　國　　111 　年　　3 　　月　　30　　日
            刑事第五庭    審判長法　官  鄭  永  玉
    　　　　　　　　　　　　　　法　官  周  莉  菁
  　　　　　　　　　　　　　　　法　官  卓  進  仕
以上正本證明與原本無異。     
如不服本判決應於收受送達後20日內向本院提出上訴書狀，其未
敘述上訴之理由者，並得於提起上訴後20日內向本院補提理由書
（均須按他造當事人之人數附繕本）「切勿逕送上級法院」。
因疫情而遲誤不變期間，得向法院聲請回復原狀。
                                書記官  廖  家  莉
　　　　　　　　　　　　　　　　
中　　華　　民　　國　　111 　年　　3 　　月　　31　　日
本案論罪科刑法條：
毒品危害防制條例第4條
製造、運輸、販賣第一級毒品者，處死刑或無期徒刑；處無期徒
刑者，得併科新臺幣3千萬元以下罰金。
製造、運輸、販賣第二級毒品者，處無期徒刑或10年以上有期徒
刑，得併科新臺幣1千5百萬元以下罰金。
製造、運輸、販賣第三級毒品者，處7年以上有期徒刑，得併科
新臺幣1千萬元以下罰金。
製造、運輸、販賣第四級毒品者，處5年以上12年以下有期徒刑
，得併科新臺幣5百萬元以下罰金。
製造、運輸、販賣專供製造或施用毒品之器具者，處1年以上7年
以下有期徒刑，得併科新臺幣1百50萬元以下罰金。
前五項之未遂犯罰之。

毒品危害防制條例第8條
轉讓第一級毒品者，處1年以上7年以下有期徒刑，得併科新臺幣
1百萬元以下罰金。
轉讓第二級毒品者，處6月以上5年以下有期徒刑，得併科新臺幣
70萬元以下罰金。
轉讓第三級毒品者，處3年以下有期徒刑，得併科新臺幣30萬元
以下罰金。
轉讓第四級毒品者，處1年以下有期徒刑，得併科新臺幣10萬元
以下罰金。
前四項之未遂犯罰之。
轉讓毒品達一定數量者，加重其刑至二分之一，其標準由行政院
定之。

藥事法第83條
明知為偽藥或禁藥，而販賣、供應、調劑、運送、寄藏、牙保、
轉讓或意圖販賣而陳列者，處7年以下有期徒刑，得併科新臺幣5
千萬元以下罰金。
犯前項之罪，因而致人於死者，處7年以上有期徒刑，得併科新
臺幣1億元以下罰金；致重傷者，處3年以上12年以下有期徒刑，
得併科新臺幣7千5百萬元以下罰金。
因過失犯第1項之罪者，處2年以下有期徒刑、拘役或科新臺幣5
百萬元以下罰金。
第1項之未遂犯罰之。

附表一：
編號 買方 販賣毒品之時間、地點、聯絡方式、毒品價量、販賣所得(新臺幣) 論罪科刑及沒收  備 註 1 吳○○ 甲○○基於販賣第一級毒品海洛因以營利之犯意，於109年8月28日22時43分許、同日23時20分許，由吳○○以其所持有之0000000000號行動電話與甲○○所持用0000000000號門號(插用於附表四編號11-1所示行動電話，SIM卡未扣案)聯繫購毒事宜後，於109年8月29日0時30分許，在南投縣南投市文化路559巷80弄與工業路巷口，以3000元之代價，由甲○○販賣並交付第一級毒品海洛因1小包（重量不詳）予吳○○，吳○○當場交付3000元現金與甲○○收受。 甲○○販賣第一級毒品，處有期徒刑柒年捌月。扣案如附表四編號11-1所示之物，沒收之。未扣案之販賣第一級毒品所得新臺幣參仟元沒收，於全部或一部不能沒收或不宜執行沒收時，追徵其價額。 即起訴書附表編號1-1 2 吳○○ 甲○○基於販賣第一級毒品海洛因以營利之犯意，於109年9月6日14時許，由吳○○以其所持有之0000000000號行動電話與甲○○所持用0000000000號門號(插用於附表四編號11-1所示行動電話，SIM卡未扣案)聯繫購毒事宜後，於同日14時30分許，在南投縣南投市文化路559巷80弄與工業路巷口，以3000元之代價，由甲○○販賣並交付第一級毒品海洛因1小包（重量不詳）予吳○○，吳○○當場交付3000元現金與甲○○收受。 甲○○販賣第一級毒品，處有期徒刑柒年捌月。扣案如附表四編號11-1所示之物，沒收之。未扣案之販賣第一級毒品所得新臺幣參仟元沒收，於全部或一部不能沒收或不宜執行沒收時，追徵其價額。 即起訴書附表編號1-2 3 陳○○ 甲○○基於販賣第一級毒品海洛因以營利之犯意，於109年8月29日13時18分許、同日17時51分許、同日18時許，由陳○○以其所持有之0000000000號行動電話與甲○○如附表四編號11-2所示門號(插用於如附表四編號11-1所示行動電話)聯繫購毒事宜後，於同日18時10分許，在南投縣○○市○○路000號，以1萬元之代價，由甲○○販賣並交付第一級毒品海洛因1包（重量不詳）予陳○○，俟於同日21時39分許，2人復以上開方式聯繫，並於同日21時50分許，在上開地點，由陳○○交付購毒其中款項8000元(尚欠2000元)予甲○○收受。 甲○○販賣第一級毒品，處有期徒刑柒年拾壹月。扣案如附表四編號11-1、11-2所示之物，均沒收之。未扣案之販賣第一級毒品所得新臺幣捌仟元沒收，於全部或一部不能沒收或不宜執行沒收時，追徵其價額。 即起訴書附表編號6 
附表二：
編號 買方 販賣毒品之時間、地點、聯絡方式、毒品價量、販賣所得 論罪科刑及沒收  備 註 1 陳○○ 甲○○基於販賣第二級毒品甲基安非他命以營利之犯意，於109年8月15日13時26分許、同日14時4分許、同日14時39分許、同日14時49分許，由陳○○以其所持有之0000000000號行動電話與甲○○所持用0000000000號門號(插用於附表四編號11-1所示行動電話，SIM卡未扣案)聯繫購毒事宜後，於同日15時15分許，在南投縣名間鄉彰南路與名松路口旁圳溝，以2000元之代價，由甲○○販賣並交付第二級毒品甲基安非他命1小包（重量不詳）予陳○○，陳○○當場交付2000元現金與甲○○收受。 甲○○販賣第二級毒品，處有期徒刑伍年壹月。扣案如附表四編號11-1所示之物，沒收之。未扣案之販賣第二級毒品所得新臺幣貳仟元沒收，於全部或一部不能沒收或不宜執行沒收時，追徵其價額。 即起訴書附表編號2-1 2 陳○○ 甲○○基於販賣第二級毒品甲基安非他命以營利之犯意，於109年8月24日20時4分許、同日21時11分許，由陳○○以其所持有之0000000000號行動電話與甲○○所持用0000000000號門號(插用於附表四編號11-1所示行動電話，SIM卡未扣案)聯繫購毒事宜後，於同日21時13分許，在南投縣南投市彰南路二段與南陽路口統一超商停車場，以2000元之代價，由甲○○販賣並交付第二級毒品甲基安非他命1小包（重量不詳，起訴書誤載為1錢，應予更正）予陳○○，陳○○當場交付2000元現金與甲○○收受。 甲○○販賣第二級毒品，處有期徒刑伍年壹月。扣案如附表四編號11-1所示之物，沒收之。未扣案之販賣第二級毒品所得新臺幣貳仟元沒收，於全部或一部不能沒收或不宜執行沒收時，追徵其價額。 即起訴書附表編號2-2 3 魏○○ 甲○○基於販賣第二級毒品甲基安非他命以營利之犯意，於109年7月24日12時4分許、同日12時31分許、同日16時許、同日16時12分、同日16時26分許，由魏○○以其所持有之0000000000號行動電話與甲○○所持用0000000000號門號(插用於附表四編號11-1所示行動電話，SIM卡未扣案)聯繫購毒事宜後，於同日16時30分許，在南投縣南投市育樂路果菜市場內，以6000元之代價，由甲○○販賣並交付第二級毒品甲基安非他命1小包（重量1錢）予魏○○，魏○○當場交付6000元現金與甲○○收受。 甲○○販賣第二級毒品，處有期徒刑伍年參月。扣案如附表四編號11-1所示之物，沒收之。未扣案之販賣第二級毒品所得新臺幣陸仟元沒收，於全部或一部不能沒收或不宜執行沒收時，追徵其價額。 即起訴書附表編號3-1 4 魏○○ 甲○○基於販賣第二級毒品甲基安非他命以營利之犯意，於109年7月25日17時49分許、同日19時53分許、同日20時33分許，由魏○○以其所持有之0000000000號行動電話與甲○○所持用0000000000號門號(插用於附表四編號11-1所示行動電話，SIM卡未扣案)聯繫購毒事宜後，於同日20時38分至20時41許，在南投縣南投市南投國小對面遠翔網通通訊行前，以6000元之代價，由甲○○販賣並交付第二級毒品甲基安非他命1小包（重量1錢）予魏○○，魏○○當場交付6000元現金與甲○○收受。 甲○○販賣第二級毒品，處有期徒刑伍年參月。扣案如附表四編號11-1所示之物，沒收之。未扣案之販賣第二級毒品所得新臺幣陸仟元沒收，於全部或一部不能沒收或不宜執行沒收時，追徵其價額。 即起訴書附表編號3-2 5 魏○○ 甲○○基於販賣第二級毒品甲基安非他命以營利之犯意，於109年8月8日12時10分許、同日12時27分許，由魏○○以其所持有之0000000000號行動電話與甲○○所持用0000000000號門號(插用於附表四編號11-1所示行動電話，SIM卡未扣案)聯繫購毒事宜後，於同日12時30分許至12時33分許，在南投縣南投市三玄宮吉利路旁，以6000元之代價，由甲○○販賣並交付第二級毒品甲基安非他命1小包（重量1錢）予魏○○，魏○○當場交付6000元現金與甲○○收受。 甲○○販賣第二級毒品，處有期徒刑伍年參月。扣案如附表四編號11-1所示之物，沒收之。未扣案之販賣第二級毒品所得新臺幣陸仟元沒收，於全部或一部不能沒收或不宜執行沒收時，追徵其價額。 即起訴書附表編號3-3 6 魏○○ 甲○○基於販賣第二級毒品甲基安非他命以營利之犯意，於109年8月10日10時24分許、同日11時20分許、同日11時26分許，由魏○○以其所持有之0000000000號行動電話與甲○○所持用0000000000號門號(插用於附表四編號11-1所示行動電話，SIM卡未扣案)聯繫購毒事宜後，於同日11時26分許至11時31分許，在南投縣○○市○○○路000號南崗擔擔麵前，以1萬8000元之代價，由甲○○販賣並交付第二級毒品甲基安非他命1小包（重量3錢）予魏○○，魏○○當場交付1萬8000元現金與甲○○收受。 甲○○販賣第二級毒品，處有期徒刑伍年陸月。扣案如附表四編號11-1所示之物，沒收之。未扣案之販賣第二級毒品所得新臺幣壹萬捌仟元沒收，於全部或一部不能沒收或不宜執行沒收時，追徵其價額。 即起訴書附表編號3-4 7 魏○○ 甲○○基於販賣第二級毒品甲基安非他命以營利之犯意，於109年8月18日9時29分許、同日12時36分許、同日13時許、同日13時34分許，由魏○○以其所持有之0000000000號行動電話與甲○○所持用0000000000號門號(插用於附表四編號11-1所示行動電話，SIM卡未扣案)聯繫購毒事宜後，於同日13時34分許至13時39分許，在南投縣南投市南陽路旁之南投署立醫院美沙酮門診前，以6000元之代價，由甲○○販賣並交付第二級毒品甲基安非他命1小包（重量1錢）予魏○○，魏○○當場交付6000元現金與甲○○收受。 甲○○販賣第二級毒品，處有期徒刑伍年參月。扣案如附表四編號11-1所示之物，沒收之。未扣案之販賣第二級毒品所得新臺幣陸仟元沒收，於全部或一部不能沒收或不宜執行沒收時，追徵其價額。 即起訴書附表編號3-5 8 魏○○ 甲○○基於販賣第二級毒品甲基安非他命以營利之犯意，於109年8月23日8時29分許、同日8時59分許、同日9時23分許，由魏○○以其所持有之0000000000號行動電話與甲○○所持用0000000000號門號(插用於附表四編號11-1所示行動電話，SIM卡未扣案)聯繫購毒事宜後，於同日9時23分許至9時28分許，在南投縣南投市文化路舊大西洋游泳池前，以1萬2000元之代價，由甲○○販賣並交付第二級毒品甲基安非他命1小包（重量2錢）予魏○○，魏○○當場交付1萬2000元現金與甲○○收受。 甲○○販賣第二級毒品，處有期徒刑伍年伍月。扣案如附表四編號11-1所示之物，沒收之。未扣案之販賣第二級毒品所得新臺幣壹萬貳仟元沒收，於全部或一部不能沒收或不宜執行沒收時，追徵其價額。 即起訴書附表編號3-6 9 魏○○ 甲○○基於販賣第二級毒品甲基安非他命以營利之犯意，於109年8月24日14時32分許、同日14時34分許、同日15時20分許、15時28分許，由魏○○以其所持有之0000000000號行動電話與甲○○所持用0000000000號門號(插用於附表四編號11-1所示行動電話，SIM卡未扣案)聯繫購毒事宜後，於同日15時33分許至15時38分許，在南投縣南投市文化路舊大西洋游泳池前，以6000元之代價，由甲○○販賣並交付第二級毒品甲基安非他命1小包（重量1錢）予魏○○，魏○○當場交付6000元現金與甲○○收受。 甲○○販賣第二級毒品，處有期徒刑伍年參月。扣案如附表四編號11-1所示之物，沒收之。未扣案之販賣第二級毒品所得新臺幣陸仟元沒收，於全部或一部不能沒收或不宜執行沒收時，追徵其價額。 即起訴書附表編號3-7 10 莊○○ 甲○○基於販賣第二級毒品甲基安非他命以營利之犯意，於109年8月19日15時39分許、同日16時9分許，由莊○○以其所持有之0000000000號行動電話與甲○○所持用0000000000號(SIM卡未扣案)及如附表四編號11-2所示門號(均插用於如附表四編號11-1所示行動電話)聯繫購毒事宜後，於同日16時12分許，在臺中市○○區○○路000號前，以2000元之代價，由甲○○販賣並交付第二級毒品甲基安非他命1小包（重量不詳）予莊○○，莊○○當場交付2000元現金與甲○○收受。 甲○○販賣第二級毒品，處有期徒刑伍年參月。扣案如附表四編號11-1、11-2所示之物，均沒收之。未扣案之販賣第二級毒品所得新臺幣貳仟元沒收，於全部或一部不能沒收或不宜執行沒收時，追徵其價額。 即起訴書附表編號4-1 11 莊○○ 甲○○基於販賣第二級毒品甲基安非他命以營利之犯意，於109年9月17日18時52分許、同日20時27分許，由莊○○以其所持有之0000000000號行動電話與甲○○如附表四編號11-2所示門號(插用於如附表四編號11-1所示行動電話)聯繫購毒事宜後，於同日20時37分許，在臺中市○○區○○路000號前，以2000元之代價，由甲○○販賣並交付第二級毒品甲基安非他命1小包（重量不詳）予莊○○，莊○○當場交付2000元現金與甲○○收受。 甲○○販賣第二級毒品，處有期徒刑伍年壹月。扣案如附表四編號11-1、11-2所示之物，沒收之。未扣案之販賣第二級毒品所得新臺幣貳仟元沒收，於全部或一部不能沒收或不宜執行沒收時，追徵其價額。 即起訴書附表編號4-2 12 潘○○ 甲○○基於販賣第二級毒品甲基安非他命以營利之犯意，於109年8月11日15時51分起至同日21時20分許，由潘○○以其所持有之0000000000號行動電話與甲○○所持用0000000000號門號(插用於附表四編號11-1所示行動電話，SIM卡未扣案)行動電話聯繫購毒事宜後，於同日21時30分許，潘○○委由不知情之兒子楊益皇，在南投縣○○鄉○○路000○00號水長流全家便利商店，以3000元之代價，由甲○○販賣並交付第二級毒品甲基安非他命1小包（重量不詳）予楊益皇，楊益皇當場交付3000元現金與甲○○收受，嗣楊益皇返家後將第二級毒品甲基安非他命轉交予潘○○。 甲○○販賣第二級毒品，處有期徒刑伍年貳月。扣案如附表四編號11-1所示之物，沒收之。未扣案之販賣第二級毒品所得新臺幣參仟元沒收，於全部或一部不能沒收或不宜執行沒收時，追徵其價額。 即起訴書附表編號5-1 13 潘○○ 甲○○基於販賣第二級毒品甲基安非他命以營利之犯意，於109年8月12日23時15分起至翌日13時24分許，由潘○○以其所持有之0000000000號行動電話與甲○○所持用0000000000號門號(插用於附表四編號11-1所示行動電話，SIM卡未扣案)行動電話聯繫購毒事宜後，於同日13時29分許，在南投縣○○鄉○○巷00號下方溪邊，以3000元之代價，由甲○○販賣並交付第二級毒品甲基安非他命1小包（重量不詳）予潘○○，潘○○當場交付3000元現金與甲○○收受。 甲○○販賣第二級毒品，處有期徒刑伍年貳月。扣案如附表四編號11-1所示之物，沒收之。未扣案之販賣第二級毒品所得新臺幣參仟元沒收，於全部或一部不能沒收或不宜執行沒收時，追徵其價額。 即起訴書附表編號5-2 14 潘○○ 甲○○基於販賣第二級毒品甲基安非他命以營利之犯意，於109 年8 月19日12時15分起至同日13時24分許，由潘○○以其所持有之0000000000號行動電話與甲○○所持用0000000000號門號(插用於附表四編號11-1所示行動電話，SIM卡未扣案)行動電話聯繫購毒事宜後，於同日14時許，在南投縣○○鄉○○巷00號潘○○住處，以3000元之代價，由甲○○販賣並交付第二級毒品甲基安非他命1 小包（重量不詳）予潘○○，潘○○當場交付3000元現金與甲○○收受。 甲○○販賣第二級毒品，處有期徒刑伍年貳月。扣案如附表四編號11-1所示之物，沒收之。未扣案之販賣第二級毒品所得新臺幣參仟元沒收，於全部或一部不能沒收或不宜執行沒收時，追徵其價額。 即起訴書附表編號5-3 
附表三：
編號 受轉讓者 轉讓第一級毒品及禁藥之時間、地點、聯絡方式、種類、數量 論罪科刑及沒收  備 註 1 吳○○ 甲○○基於轉讓第一級毒品及禁藥之犯意，於109年9月13日14時44分、19時46分許，由吳○○以其所持有之0000000000號行動電話與甲○○所持用0000000000號門號(插用於附表四編號11所示行動電話，SIM卡未扣案)聯繫後，於同日23時許，在南投縣南投市文化路559巷80弄與工業路巷口，由甲○○無償轉讓第一級毒品海洛因（重量不詳）及第二級毒品甲基安非他命（重量約半錢）供吳○○施用。 甲○○轉讓第一級毒品，處有期徒刑柒月。扣案如附表四編號11-1所示之物，沒收之。 即起訴書附表編號1-3 
附表四：
編號 品名 數量 所有人 1 白色粉末（經檢驗未發現含法定毒品成分） 1包 甲○○ 2 海洛因（驗餘淨重1.42公克） 1包 甲○○ 3 海洛因（驗餘淨重0.48公克） 1包 甲○○ 4 海洛因（合計驗餘淨重2.53公克） 6包 甲○○ 5 海洛因殘渣袋 6個 甲○○ 6 甲基安非他命（驗餘淨重17.1048 公克） 1包 甲○○ 7 甲基安非他命（驗餘淨重17.0738 公克） 1包 甲○○ 8 甲基安非他命（內含5 小包；驗餘淨重分別為3.2692公克、3.3347公克、3.2751公克、3.3071公克、3.2583公克） 1 大包 甲○○ 9 甲基安非他命（驗餘淨重3.3290公克） 1包 甲○○ 10 分裝袋 1包 甲○○ 11-1 IPHONE牌6S型行動電話（IMEI：000000000000000張） 1支 甲○○ 11-2 門號0000-000000號SIM卡 1張 甲○○ 12 IPHONE牌6S型行動電話（IMEI：000000000000000、內含門號0000-000000號SIM卡1張） 1支 甲○○ 13 IPHONE牌6S型行動電話（IMEI：000000000000000、內含門號0000-000000號SIM卡1張） 1支 甲○○ 14 安非他命吸食器 1組 甲○○ 15 三星牌行動電話（IMEI：000000000000000、內含門號0000-00000號SIM卡1張） 1支 甲○○